【裁判字號】    99,抗,1116
【裁判日期】    990928
【裁判案由】    移送民事庭審理
【裁判全文】
臺灣高等法院刑事裁定                  99年度抗字第1116號
抗  告  人
即 聲請 人  乙○○
上列抗告人因聲請刑事附帶民事訴訟移民事庭案件，不服臺灣臺
北地方法院中華民國99年 8月30日裁定（99年度聲字第2031號）
，提起抗告，本院裁定如下：
    主  文
抗告駁回。
    理  由
一、原裁定意旨略以：抗告人即聲請人前就原審96年度訴字第91
    號被告丁○○、甲○○、丙○○等三人違反著作權法案件提
    起刑事附帶民事訴訟（案號為96年度重附民字第13號，該案
    被告為丁○○、甲○○、丙○○、民安瓦斯實業股份有限公
    司、許革非、遠寶國際股份有限公司），經原審於民國97年
    5 月27日以96年度重附民字第13號判決「原告之訴及假執行
    之聲請均駁回」後，抗告人不服該判決提起上訴，嗣經本院
    於99年3月4日以97年度重附民上字第19號判決上訴駁回，再
    經最高法院於99年6月3日判決上訴駁回確定，有原審96年度
    重附民字第13號刑事附帶民事訴訟判決、本院97年度重附民
    上字第19號刑事附帶民事訴訟判決、最高法院99年度台附字
    第23號刑事附帶民事訴訟判決等在卷可稽，是該刑事附帶民
    事訴訟案件既經判決，復未經上級法院依法廢棄原審所為之
    前開判決，原審應受其拘束，無從再行移由民事庭審理，是
    抗告人聲請就96年度重附民字第13號案件移送民事庭審理，
    尚難准許。至抗告人聲請閱卷部分，因該案之卷宗並未歸檔
    於原審，抗告人應向該卷宗所在之法院聲請閱卷，方屬合法
    為由，駁回抗告人之聲請。
二、抗告意旨略以：抗告人並未就上開原審96年度重附民字第13
    號判決提起上訴，而係聲請移送民事庭審理，故承審法官未
    予移送，逕將伊之聲請，視為提起上訴，而移送上訴審法院
    審理，則上訴審法院之判決並無法定拘束力，原審仍應予移
    送民事庭審理，並准伊閱卷云云。
三、按刑事訴訟諭知無罪、免訴或不受理之判決者，應以判決駁
    回原告之訴。但經原告聲請時，應將附帶民事訴訟移送管轄
    之民事庭。刑事訴訟法第503條第1項定有明文。次按刑事訴
    訟法第507條第1項（現行法第503條第1項）規定，刑事訴訟
    諭知無罪者，應以判決駁回原告之訴，但經原告聲請時，應
    將附帶民事訴訟移送管轄法院之民事庭，「是刑事訴訟一經
    諭知無罪，關於附帶民事訴訟，除經原告聲請移送管轄法院
    之民事庭外，應就程序上為駁回原告之訴之判決」，不得就
    其實體上請求之當否，即其訴之有無理由而為裁判（最高法
    院29年附字第511號判例意旨參照）。
四、經查：原審於97年 5月27日，就丁○○、甲○○、丙○○被
    訴違反著作權法案件，諭知其等三人均無罪，因抗告人於原
    審法院諭知無罪判決前，並未聲請移送民事庭審理，故原審
    就程序上為駁回抗告人刑事附帶民事訴訟（96年度重附民字
    第13號）之判決，並無不合。嗣抗告人於97年 6月19日始具
    狀聲請原審移送民事庭，因原審業就96年度重附民字第13號
    刑事附帶民事訴訟予以判決，而終結訴訟，自無再移送民事
    庭審理之理。然因抗告人於97年 6月19日之聲請狀有不服原
    審96年度重附民字第13號判決之意，故原審視為抗告人提起
    上訴，而一併移送本院審理後，本院以97年度重附民上字第
    19號為駁回抗告人上訴之判決，於法並無不合，自非無法定
    拘束力之判決。抗告人認本院97年度重附民上字第19號判決
    不具法定拘束力云云，容有誤會。則原審法院認96年度重附
    民字第13號判決業已確定，抗告人之聲請，於法未合，而予
    以駁回，經核並無不合。又因本案卷宗並未歸檔於原審，則
    抗告人向原審聲請閱卷，亦無理由。從而，原審所為駁回抗
    告聲請之裁定，核無不合。抗告意旨，指摘原裁定不當，為
    無理由，應予駁回。
據上論斷，應依刑事訴訟法第412條，裁定如主文。
中    華    民    國    99    年    9    月    28     日
                  刑事第七庭  審判長法  官  趙功恆
                                    法  官  楊智勝
                                    法  官  游紅桃
以上正本證明與原本無異。
不得再抗告。
                                    書記官  戴伯勳
中    華    民    國    99    年    9     月    28    日

司法院資訊處製作；財團法人民間司法改革基金會備份。
